臺灣雲林地方法院刑事判決
111年度訴字第24號
公  訴  人  臺灣雲林地方檢察署檢察官
被      告  張明郎



上列被告因傷害案件，經檢察官提起公訴（110年度偵字第9341
號），被告就被訴事實於審理程序中為有罪之陳述，經本院合議
庭告知簡式審判程序意旨，並聽取公訴人、被告之意見後，本院
合議庭裁定行簡式審判程序，判決如下：
    主      文
張明郎犯傷害罪，累犯，處有期徒刑參月，如易科罰金，以新臺
幣壹仟元折算壹日。　　　　
    事實及理由
壹、犯罪事實   　　
　　張明郎於民國110年11月24日19時許，在雲林縣○○鄉○○路00○
    0號後方空地，因細故與張永安發生爭執，竟基於傷害之犯
    意，先以徒手將張永安推倒在地，導致張永安之右小腿撞擊
    路面上之磚頭，又接續將張永安壓制在地，以徒手毆打張永
    安之臉部及胸部，致使張永安受有顏面挫傷併右眼眶瘀腫、
    胸壁挫傷、右小腿挫擦傷等傷害。嗣經張永安報警處理並提
    出告訴，因而查獲上情。　　
貳、程序部分
    被告張明郎所犯之罪，係死刑、無期徒刑、最輕本刑為3年
    以上有期徒刑以外之罪，亦非高等法院管轄第一審案件，且
    被告於本院審理程序中，就前揭被訴事實為有罪之陳述，經
    本院依法告知簡式審判程序之旨，並聽取檢察官、被告之意
    見後，本院合議庭認無不得或不宜依簡式審判程序進行之情
    形，爰依刑事訴訟法第273條之1第1項規定，裁定由合議庭
    進行簡式審判程序，是本案之證據調查，依同法第273條之2
    規定，不受同法第159條第1 項、第161 條之2、第161條之3
     、第163條之1及第164條至第170條規定之限制。　　
參、認定犯罪事實所憑之證據及理由
一、被告就上開犯罪事實坦承不諱(本院卷第98頁)，核與證人即
    告訴人張永安（偵卷第11至12頁、第45至47頁、本院卷第92
    至97頁）之證述相符，並有天主教若瑟醫療財團法人若瑟醫
    院診斷證明書1 份（偵卷第15頁）、天主教若瑟醫療財團法
    人若瑟醫院110年12月23日若瑟事字第1100004205號函、111
     年2 月24日若瑟事字第1110000585號函及病歷資料各2份（
    偵卷第57至71頁、本院卷第67至79頁）在卷可查。
二、綜上，被告之任意性自白有上開證據予以補強，應與事實相
    符，堪採為認定事實之依據。從而，本案事證明確，被告犯
    行堪以認定，應依法論罪科刑。　　　          
肆、論罪科刑
一、核被告所為，係犯刑法第277條第1項傷害罪。又被告先以徒
    手將告訴人推倒在地，復將告訴人壓制在地，並以徒手毆打
    告訴人上開身體部位之數個舉動，係出於傷害之同一犯意，
    時間具有密接性，且侵害同一法益，各行為之獨立性極為薄
    弱，依一般社會健全觀念，在時間差距上難以強行分開，應
    將被告所為之數舉動，合為包括之一行為予以評價，較為合
    理，屬接續犯，應論以包括之一罪。　　
二、被告前因不能安全駕駛案件，經臺灣臺中地方法院以107年
    度豐交簡字第119號判決判處有期徒刑3月確定，於107年10
    月4日徒刑易服社會勞動執行完畢，有被告之臺灣高等法院
    前案紀錄表附卷可證，是被告於執行完畢後5 年內，故意再
    犯本案有期徒刑以上之罪，為累犯。經本院依司法院大法官
    釋字第775 號解釋意旨裁量，基於累犯者有其特別惡性及對
    刑罰反應力薄弱，復審酌被告前揭構成累犯之前科，與本案
    所涉罪質雖不相同，然被告經刑罰執行完畢後，竟不知悔悟
    ，猶仍再犯本案，顯見守法意識薄弱、自我約束能力不佳，
    有加重其刑以收警惕之效之必要，又本案情節無罪刑不相當
    或有違反比例原則之情形，是依刑法第47條第1 項規定加重
    其刑。　　　　
三、爰審酌被告為智慮成熟之人，未思以理性方式解決紛爭，竟
    基於傷害之故意，而為上開傷害犯行，導致告訴人受有前揭
    傷勢，欠缺尊重他人身體法益之觀念，且其雖有調解意願，
    然雙方因賠償數額之差距，而尚未達成調解。惟念及被告犯
    後終能坦承犯行，態度尚可。兼衡被告自陳國小肄業之教育
    程度；離婚，育有4名成年子女，目前與1名兒子同住；以前
    從事雜工，後因腳痛之緣故，現在無工作與收入，生活開銷
    依靠之前腳受傷、長短腳之補貼約新臺幣3,700 元等情(本
    院卷第100至101頁)。又本院審酌被告犯罪動機、犯罪情節
    、被告素行等情，以及檢察官、告訴人及被告對於本案量刑
    之意見（本院卷第97、101頁)等一切情狀，量處如主文所示
    之刑，並諭知易科罰金之折算標準。　　　　    　　
據上論斷，應依刑事訴訟法第273 條之1 第1 項、第299 條第1
項前段（依刑事判決精簡原則，僅記載程序法條），判決如主文
。
本案經檢察官蔡少勳提起公訴，檢察官謝宏偉到庭執行職務。
中　　華　　民　　國　　111 　年　　4 　　月　　14　　日
                  刑事第八庭  審判長法  官   黃偉銘
　
                                    法  官   陳育良
　
                                    法  官   蕭孝如
以上正本證明與原本無異。
如不服本判決應於收受判決後 20 日內向本院提出上訴書狀，並
應敘述具體理由；其未敘述上訴理由者，應於上訴期間屆滿後20
 日內向本院補提理由書（均須按他造當事人之人數附繕本）。
「切勿逕送上級法院」。
                                    書記官   沈佩霖
中　　華　　民　　國　　111 　年　　4 　　月　　14　　日

附錄本件論罪科刑法條全文
中華民國刑法第277條
傷害人之身體或健康者，處五年以下有期徒刑、拘役或五十萬元
以下罰金。
犯前項之罪，因而致人於死者，處無期徒刑或七年以上有期徒刑
；致重傷者，處三年以上十年以下有期徒刑。